【裁判字號】    92,上易,1155
【裁判日期】    921016
【裁判案由】    傷害
【裁判全文】
臺灣高等法院高雄分院刑事判決          九十二年度上易字第一一五五號
    上  訴  人  台灣高雄地方法院檢察署檢察官
    被      告  乙○○
右上訴人因被告傷害案件，不服臺灣高雄地方法院九十二年度易字第一一三０號中華
民國九十二年六月二十五日第一審判決（起訴案號：臺灣高雄地方法院檢察署九十一
年度偵字第八０一七、一四七一七號），提起上訴，本院判決如左：
      主      文
原判決撤銷。
乙○○傷害人之身體，處拘役拾日，如易科罰金，以佰元折算壹日。
      事      實
一、乙○○與甲○○前為夫妻關係，二人間具有家庭暴力防治法第三條第一款所定之
    家庭成員關係。於民國九十年十二月四日下午六時四十分許，在高雄市苓雅區○
    ○○路一七二之一號前，雙方因小孩問題發生口角，竟互相基於傷害之犯意，互
    毆對方。甲○○並毆打蔡之同行友人林昌遠，致乙○○受有背部裂傷八×十二公
    分之傷害、林昌遠頭部多處受有打撲傷、左眼眶周邊挫傷浮腫六×六公分之傷害
    （甲○○傷害罪部分，業經原審判刑確定在案）。乙○○則持林昌遠掉於地上之
    安全帽砸向甲○○之左手，因而致甲○○右下腹擦傷、左手第五掌股受有開放性
    骨折之傷害。
二、案經甲○○訴請高雄市政府警察局苓雅分局移送臺灣高雄地方法院檢察署檢察官
    偵查起訴，並經檢察官聲請簡易判決處刑，原審認為不宜改依通常程序審理。
      理      由
一、訊據被告乙○○矢口否認有前開傷害犯行，辯稱：伊有向法院聲請保護令，在保
    護令有效期間，甲○○都沒有來找伊，等保護令快到期時，甲○○就來找伊，並
    說要給伊好看，九十年十二月四日那天，甲○○是有備而來，伊下樓要去接小孩
    ，連話都還沒有說，甲○○就衝過來打伊，伊身上因而受傷流血，伊為了防衛自
    己，就順手撿起林昌遠掉在地上的安全帽向甲○○揮過去，伊的力氣沒有那麼大
    ，甲○○應該不可能骨折，而且案發後一星期，伊二人有因另案出庭，當時甲○
    ○的手也沒有包紮云云。
二、經查，被告係於九十年十二月四日下午六時四十分許，在高雄市苓雅區○○○路
    一七二之一號樓下，因故與告訴人甲○○發生肢體衝突，並持證人林昌遠所有之
    安全帽揮打告訴人甲○○之事實，業經被告供承在卷，核與告訴人甲○○指訴及
    證人林昌遠證述情節相符，並有長庚紀念醫院出具之診斷證明書影本一紙附於本
    院卷可稽。又查依卷附之上開診斷證明書則載明：告訴人係於九十年十二月四日
    經由急診住院，於九十年十二月五日接受手掌整型重建手術，於九十年十二月六
    日出院等情，足見告訴人上開所受之傷害，係被告之傷害行為所導致，至為明確
    。次查本件傷害案件被告受有事實欄所載之傷害，有其驗傷診斷書附於警卷可稽
    ，足見本件告訴人與被告所受之前述傷害，係出於雙方相互毆打所引起甚明，被
    告主張係正當防衛，尚屬無據。綜上所述，被告所辯上情，無非卸責之詞，不足
    採信。本件事證明確，被告之犯行堪以認定。
三、查被告乙○○與甲○○前為夫妻關係，二人間具有家庭暴力防治法第三條第一款
    所定之家庭成員關係。核被告傷害告訴人身體之行為，係犯刑法第二百七十七條
    第一項之傷害罪。原審未予詳查，遽為被告無罪之諭知，尚有未當。公訴人上訴
    意旨，執此指摘原判決不當，為有理由，自應由本院將原判決撤銷改判。審酌被
    告因一時失慮，觸犯刑章，且告訴人所受傷害尚非重大，而被告於本案互毆中亦
    受有傷害等一切情狀，量處拘役三十日，並諭知如易科罰金，以三百元折算一日
    。
據上論斷，應依刑事訴訟法第三百六十九條第一項前段、第三百六十四條、第二百九
十九條第一項前段，刑法第二百七十七條第一項、第四十一條第一項，罰金罰鍰提高
標準條例第一條前段、第二條，判決如主文。
本案經檢察官朱文彬到庭執行職務。
中    華    民    國     九十二     年       十       月      十六      日
                              臺灣高等法院高雄分院刑事第三庭
                                  審判長法官  周賢銳
                                        法官  黃建榮
                                        法官  謝宏宗
右正本證明與原本無異。
不得上訴。
                                      書記官  賴梅琴
中    華    民    國     九十二     年       十       月      二十一    日
附錄：本判決論罪科刑法條：
刑法第二百七十七條第一項
傷害人之身體或健康者，處三年以下有期徒刑，拘役或一千元以下罰金。
                                                                        Ｑ


司法院資訊處製作；財團法人民間司法改革基金會備份。
